Inventaris van het archief van het Rijksbureau voor de Voedselvoorziening in Oorlogstijd: Afdeling Algemene Zaken, 1939-1945 (1950)
Nationaal Archief, Den Haag
- STUKKEN VAN BIJZONDERE AARD, B.
  - Landbouwcrisisorganisaties en Provinciale Voedselcommissarissen (L.C.O.'s en P.V.C.en) 1941-1945, B.30.
    - Stukken betreffende de vaststelling en de wijzigingen van de statuten van de Landbouwcrisisorganisaties en van de Provinciale Inkoopcentrales voor Akkerbouwprodukten (P.I.C.A.'s), 1941-1942; 376
      Zie voor de periode 1940 Archieven betreffende de Landbouwcrisiswetgeving, Deel I, inv. no. 81 en Deel II inv. no. 8, Bijlagen-dossier nos. 2683 en 2792 en Deel III, archief van de afdeling Akkerbouw, inv. no.271.
    - Stukken betreffende de positie en de benoeming van de leden van de plaatselijke commissies van de Landbouwcrisisorganisaties en de activiteiten van O.F.J. Damave naar aanleiding van zijn benoeming tot commissaris voor de R.K. Landbouw-standsorganisaties, 1941-1942; 377
      Deze standsorganisaties waren de R.K. Boeren- en Tuindersbond, de Aartsdiocesane R.K. Boeren- en Tuindersbond te Arnhem, de Katholieke Land- en Tuinbouwbond in het Bisdom Haarlem, de Noord Brabantse Christelijke Boerenbond te Tilburg en de Limburgse Land- en Tuinbouwbond te Roermond. Voor zo ver betreft het kerk-historisch facet van deze kwestie moge worden verwezen naar het Gezamenlijk Herderlijk Schrijven van de Nederlandse Bisschoppen d.d. 8 September 1941; archief van het Aartsbisdom Utrecht en Bijlage I van de Inleiding, bladzijde 96.
    - Stukken betreffende de opheffing van de Landbouwcrisisorganisaties; het ontslag van de secretarissen en de bestuurders en de verhouding van de Provinciale Voedselcommissarissen (P.V.C.en) tot de Provinciale Aan- en Verkoopbureaux voor Akkerbouwprodukten (P.A.V.A.'s), 1942-1944; 378
    - Stukken betreffende de benoeming en het ontslag van de leden van de Adviescommissies bij de Plaatselijke Bureauhouders(P.B.H.'s)1), 379
    - Verslag van A. Hibma Mzn., voedselcommissaris voor het eiland Terschelling, betreffende "De Voedselproduktie op en de voedselvoorziening van Terschelling", 1942; 380
  - Meststoffen 1941-1944, B.31.
    - Stukken betreffende meststoffen in het algemeen, 1941-1944; 381-384
      - 1941, 381
      - 1942, 382
      - 1943, 383
      - 1944, 384
    - Stukken betreffende beschikkingen ten aanzien van de distributie en de prijs van meststoffen, 1941-1944; 385
  - Organisatie en personeel 1940-1945, B.32.
    - Stukken betreffende aangelegenheden van organisatorische aard ten aanzien van de dienst van de voedselvoorziening, 1940-1945; 386
    - Stukken betreffende aanwijzingen ten aanzien van de samenwerking met duitse instanties, 1941; 387
    - Stukken betreffende de overdracht van de werkzaamheden van het Economisch Statistisch Bureau (ESBU) van de Stichting Landbouwcrisisbureau aan het Centraal Bureau voor de Statistiek (C.B.S.), 1941; 388
      Zie Archieven betreffende de Landbouwcrisiswetgeving, Deel I, bladzijde 7 en inv. no. 87.
    - Stukken betreffende de instelling, en de doelstelling van het Voorlichtingsbureau van de Voedingsraad en het verlenen van subsidie, 1941-1944; 389
    - Stukken betreffende de benoeming van leden van de Commissie van Advies, bedoeld in het Crisisorganisatiebesluit 1933, 1941-1942; 390
      Zie Archieven betreffende de Landbouwcrisiswetgeving, Deel I, bladzijde 9.
    - Stukken betreffende aangelegenheden ten aanzien van het personeel in het algemeen, 1940-1945; 391
    - Stukken betreffende het ontslag van ambtenaren van joodse bloede op last van de duitse autoriteiten, 1940-1941; 392
    - Stukken betreffende de toepassing van het Arbeidsdienstplichtbesluit ten aanzien van ambtenaren van de dienst van de voedselvoorziening, 1942; 393
    - Stukken betreffende de vrijwaringsprocedure voor het apparaat van de voedselvoorziening in verband met de opgave van personeel voor de te werkstelling in Duitsland (z.g. Sauckelaktion), 1942-1943; 394
      Fritz Sauckel, gouwleider en "Reichsstatthalter" van Thüringen werd in 1942 door Hitler benoemd tot buitengewoon gevolmachtigde voor de "Arbietseinsatz" In deze hoedanigheid leidde hij de werving en deportatie van miljoenen arbeidskrachten uit de door Duitsland bezette gebieden naar Duitsland. Tijdens het Proces van Neurenberg werd hij ter dood veroordeeld, welk vonnis op 16 oktober 1946 door de strop werd voltrokken.
      Zie archief van het College van Overleg voor de Voedselvoorziening, inv. no. 11, Bijlagen-dossier no. 214
    - Stukken betreffende het terugvoeren van en het verlenen van vrijstelling aan ambtenaren van de dienst van de voedselvoorziening in duitse krijgsgevangenschap, 1943; 395
      Na de stakingen van 30 april tot 5 mei 1943 werden - om het verzet tegen de bezetter te breken - de eerst na de oorlogsdagen van mei 1940 vrij gelaten nederlandse krijgsgevangen gemaakte officieren opgeroepen om zich wederom voor krijgsgevangenschap in Duitsland te melden. Zie inv, no. 396 en Archieven betreffende de Landbouwcrisiswetgeving, Deel III, de Centrale (Crisis) Coritroledienst, inv. no. 244.
    - Stukken betreffende de gebeurtenissen op het gebied van de voedselvoorziening in verband met de stakingen gedurende de periode van 30 april tot 5 mei 1943; verslagen van de stakingsmoeilijkheden en ontslag op last van de duitse bezetters van de Provinciale Voedselcommissarissen, ir. W. D. Oosterbaan (Friesland) en ir. J. K. Slim (Utrecht) en van de Plaatselijke Bureauhouder te Oostwoud, ir. J. de Vries; benoeming van waarnemende Provinciale Voedselcommissarissen voor Friesland en Utrecht, 1943-1944; 396
      Zie Archieven betreffende de Landbouwcrisiswetgeving, Deel III, Centrale (Crisis) Controle Dienst, inv. no. 244.
    - Stukken betreffende het oproepen van personeel van de dienst van de voedselvoorziening tot het verrich ten van werkzaamheden voor de duitse weermacht en verlenen van vrijstellingen, 1943-1944; 397
  - Paarden 1941-1945, B.33.
    - Stukken betreffende paarden in het algemeen, 1941-1945; 398-400
      - 1941, 398
      - 1942, 399
      - 1943-1945, 400
    - Stukken betreffende beschikkingen en besluiten ten aanzien van paarden, 1941-1942; 401
    - Stukken betreffende de vordering van paarden ten behoeve van de duitse weermacht, 1941-1945; 402
  - Pluimvee 1940-1944, B.34.
    - Stukken betreffende pluimvee in het algemeen, 1941-1944; 403-406
      - 1941, 403
      - 1942, 404
      - 1943, 405
      - 1944, 406
    - Stukken betreffende beschikkingen en besluiten ten aanzien van pluimvee, 1941-1944; 407-410
      - 1941, 407
      - 1942, 408
      - 1943, 409
      - 1944, 410
    - Stukken betreffende beschikkingen en besluiten ten aanzien van de prijzen van pluimvee, 1941-1943; 411
    - Stukken betreffende besluiten en verordeningen van het Bedrijfschap voor Eieren en Pluimvee ten aanzien van de pluimvee, 1942-1944; 412
    - Stukken betreffende de organisatie van instellingen op het gebied van de pluimvee, 1941-1943; 413
    - Driemaandelijkse verslagen van de Nederlandse Centrale voor Eieren en Pluimvee, april 1941-juni 1942; 414
      Meerdere verslagen zijn niet aangetroffen, zie ook inv. no. 439
    - Stukken betreffende de steunverlening aan pluimveehouderijbedrijven ten gevolge van de inkrimping van de pluimveestapel, 1940-1942; 415
    - Stukken betreffende de Kooiwildverordening 1942 op Terschelling en de levering van wild aan de duitse weermacht, 1942-1944; 416
    - Stukken betreffende de inkrimping van de pluimveestapel en sluiten van pluimveebedrijven naar aanleiding van een voorstel van de Boerenleider Roskam, 1941-1944; 417
  - Prijzen 1940-1945, B.35.
    - Stukken betreffende de prijzen in het algemeen, 1940-1945; 418-421
      - 1940-1941, 418
      - 1942, 419
      - 1943, 420
      - 1944-1945, 421
    - Stukken betreffende Besluiten en Beschikkingen ten aanzien van de prijzen in Het algemeen, 1941-1944; 422
    - Weekrapporten van de provinciale hoofden van de Onderafdeling Prijzencontrole, 1941-1942; 423-424
      - 1941, 423
      - 1942, 424
  - Rundvee 1940-1945, B.36.
    - Stukken betreffende rundvee in het algemeen, 1940-1945; 425-430
      - 1940, 425
      - 1941, 426
      - 1942, 427
      - 1943, 428
      - 1944, 429
      - 1945, 430
    - Stukken betreffende Besluiten en Beschikkingen ten aanzien van het rundvee, 1941-1944; 431-433
      - 1941, 431
      - 1942, 432
      - 1943-1944, 433
    - Stukken betreffende het vaststellen van Besluiten en Verordeningen van de Bedrijfsorganisatie voor Vee en Vlees ten aanzien van rundvee, 1942-1945; 434-436
      - 1942, 434
      - 1943, 435
      - 1944-1945, 436
    - Afdruk van het verslag van de vergadering op 5 en 6 januari 1942 te Amsterdam voor de verkiezing van blokleiders voor de slagers te Amsterdam, 437
    - Stukken betreffende de instelling en opheffing, benoeming en ontslag van de leden van de Commissies van Advies van de Nederlandse Veehouderijcentrale, 1941-1942; 438
    - Afdruk van een verslag betreffende de veehouderij en de pluimveehouderij over de periode, 1 april-1 juli 1942; 439
      Zie ook inv. no. 414
    - Afdruk van het verslag over het jaar 1942 van de Plaatselijke Toewijzingscommissies van het Bedrijfschap voor Vee en Vlees te Amsterdam, 1943; 440
    - Stukken betreffende de extra inlevering van vee wegens het achterhouden van melk, 1942-1943; 441
    - Afdruk van het rapport betreffende de controle op de administratie van het Bedrijfschap voor Vee en Vlees over het boekjaar 1941-1942, 1944; 442
  - Schapen 1941-1944, B.37.
    - Stukken betreffende Besluiten en Beschikkingen ten aanzien van schapen, 1941-1944; 443
    - Stukken betreffende de vaststelling van Besluiten en Verordeningen van het Bedrijfschap voor Vee en Vlees ten aanzien van schapen, 1942-1943; 444
    - Stukken betreffende de steunverlening aan de schapenfokkerij op Texel, 1940-1942; 445
  - Suiker 1940-1944, B.38.
    - Stukken betreffende de suiker in het algemeen, 1941-1944; 446
      Voor stukken betreffende accijnsvrije suiker voor bijen zie inv. no. 334.
    - Stukken betreffende Besluiten en Beschikkingen ten aanzien van de suiker, 1941-1944; 447
    - Stukken betreffende de vaststelling van Besluiten en Verordeningen van het Bedrijfschap voor Suiker ten aanzien van de suiker, 1943-1944; 448
    - Stukken betreffende de steunverlening op Javasuiker, 1940-1941; 449
    - Stukken betreffende de steunverlening op Surinaamse suiker, 1940-1941; 450
    - Stukken betreffende de steunuitkering aan de suikerfabrieken over het campagnejaar 1941-1942, 1943-1944; 451
  - Suikerbieten 1941-1945, B.39.
    - Stukken betreffende suikerbieten in het algemeen, 1941-1945; 452
    - Stukken betreffende Besluiten en Beschikkingen ten aanzien van de suikerbieten, 1941-1944; 453
    - Stukken betreffende de vaststelling van Besluiten en Verordeningen van het Bedrijfschap voor Suiker ten aanzien van de suikerbieten, 1942-1944; 454
    - Stukken betreffende de steunverlening aan de suikerbieten over de oogstjaren 1939-1942, 1941-1944; 455
  - Tuchtrechtspraak 1941-1945, B.40.
    - Stukken betreffende de tuchtrechtspraak in het algemeen, 1941-1942; 456
    - Stukken betreffende het ontwerp-Besluit "In bewaring stellen van voor de voedselvoorziening gevaarlijke personen", 1942; 457
    - Stukken betreffende het Besluit Tuchtrechtspraak Voedselvoorziening, 1941-1944; 458
    - Geschrift door mr. H. E. R. E. A. Frank getiteld: "Economische en Administratieve Rechtspraak Scheidsgerecht voor de Voedselvoorziening", 1943; 459; 1 deel
    - Stukken betreffende het Economisch Sanctiebesluit, 1942-1944; 460
    - Stukken betreffende het Besluit Tuchtrechtspraak Voedselvoorziening, 1943-1944; 461
    - Afdrukken van verslagen van vergaderingen van de Directeur-Generaal van de Voedselvoorziening met de Tuchtrechters Voedselvoorziening, 1942-1944; 462
    - Afdrukken van de verslagen van de vergaderingen van de Procureur-Generaal en de Advocaten-Generaal bij het Economisch Gerechtshof en de Officieren van Justitie van de verschillende Economische Parketten met de Directeur-Generaal van de Voedselvoorziening, 1944; 463
    - Stukken betreffende de benoeming en het ontslag van personeel bij de Crisis-Tuchtrechtspraak en de Tuchtrechtspraak Voedselvoorziening, 1941-1945; 464-469
      - Stukken betreffende de benoeming en het ontslag van de voorzitters en de leden van de Crisis-Tuchtrechtspraak 1941-1942, 464
      - Stukken betreffende de benoeming van Tuchtrechters en plaatsvervangende Tuchtrechters Voedselvoorziening 1941-1944, 465
      - Stukken betreffende de benoeming van Ambtenaren Tuchtrechtspraak Voedselvoorziening 1941-1943, 466
      - Stukken betreffende de benoeming van Griffiers en plaatsvervangende Griffiers Tuchtrechtspraak Voedselvoorziening 1941-1945, 467
      - Stukken betreffende de benoeming van deskundige leden Tuchtrechtspraak Voedselvoorziening 1941-1942, 468
      - Stukken betreffende de benoeming van leden van het Centraal College voor de Tuchtrechtspraak 1941-1945, 469
  - Tuinbouw 1941-1945, B.41.
    - Stukken betreffende de tuinbouw in het algemeen, 1941-1945; 470-473
      - 1941, 470
      - 1942, 471
      - 1943, 472
      - 1944-1945, 473
    - Stukken betreffende Besluiten en Beschikkingen ten aanzien van de tuinbouw, 1941-1945; 474-477
      - 1941, 474
      - 1942, 475
      - 1943, 476
      - 1944-1945, 477
    - Stukken betreffende Besluiten en Beschikkingen ten aanzien van de prijzen van de tuinbouwprodukten, 1941-1944; 478-480
      - 1941, 478
      - 1942, 479
      - 1943-1945, 480
    - Stukken betreffende de vaststelling van Besluiten en Verordeningen van het Hoofdbedrijfschap voor Tuinbouwprodukten, van het Bedrijfschap voor Groenten en Fruit en van het Bedrijfschap voor Tuinbouwzaden ten aanzien van tuinbouwprodukten, 1942-1944; 481-482
      - 1942-1943, 481
      - 1944, 482
    - Stukken betreffende Besluiten en Verordeningen van het Hoofdbedrijfschap voor Tuinbouwprodukten, van het Bedrijfschap voor Groenten en Fruit en van het Bedrijfschap voor Tuinbouwzaden ten aanzien van de prijzen van de tuinbouwprodukten, 1943-1944; 483
    - Stukken betreffende de organisaties van de Nederlandse Groenten en Fruitcentrale, 1941-1944; 484
    - Stukken betreffende een credietverlening aan de Beverwijkse veilingen, 1942-1944; 485
    - Stukken betreffende de regeling voor het volkstuinwezen, 1941-1943; 486
    - Stukken betreffende de uitvoer van groenten en fruit naar Duitsland, 1941-1943; 487
    - Stukken betreffende de distributie van groenten en fruit in het algemeen en met name in Apeldoorn en Deventer in verband met de evacuatie van de Departementen van Algemeen Bestuur naar genoemde plaatsen, 1941-1945; 488-489
      - 1941-1943, 488
      - 1944-1945, 489
  - Turf 1941-1942, B.42.
    - Stukken betreffende Besluiten en Beschikkingen ten aanzien van turf, 1941-1942; 490
    - Stukken betreffende het ontslag van een bestuurslid van de Nederlandse Turfcentrale, 1941; 491
    - Verslag van de Nederlandse Turfbrikettenfabriek N.V. te Assen over het boekjaar, 1942; 492
  - Varkens 1941-1944, B.43.
    - Stukken betreffende de varkenshouderij in het algemeen, 1941-1944; 493
    - Stukken betreffende Besluiten en Beschikkingen ten aanzien van de varkenshouderij, 1941; 494
  - Vis en visprodukten 1940-1944, B.44.
    Zie ook het archief van de Afdeling Visserijen van het Departement van Landbouw en Visserij.
    - Stukken betreffende de vis en de visprodukten in het algemeen, 1941-1944; 495
    - Stukken betreffende Besluiten en Beschikkingen ten aanzien van de vis en de visprodukten, 1942-1944; 496
    - Stukken betreffende Besluiten en Verordeningen van het Bedrijfschap voor Visserijprodukten ten aanzien van de vis en de visprodukten, 1943-1944; 497
    - Stukken betreffende Besluiten en Verordeningen van het Bedrijfschap voor Visserijprodukten ten aanzien van de prijzen van de vis en de visprodukten, 1943-1944; 498
    - Stukken betreffende de benoeming en het ontslag van voorzitter, secretaris en regeringsadviseur van de Nederlandse Visserijcentrale, 1941-1942; 499
      Zie Archieven betreffende de Landbouwcrisiswetgeving, Deel III, de Nederlandse Visserijcentrale, inv. nos. 1-5.
    - Stukken betreffende de opheffing van de Nederlandse Visserijcentrale, de overdracht van de rechten en de plichten op het Aanen Verkoopkantoor van Visserijprodukten en Besluit tot overname van de door de Nederlandse Visserijcentrale getroffen wettige maatregelen door het Bedrijfschap voor Visserijprodukten2), 1943-1944; 500
  - Wijnen, bier en gedistilleerd 1941-1945, B.45.
    - Stukken betreffende gedistilleerd in het algemeen, rantsoeneringsvoorschriften en de verkoop van de z.g. "zwarte borrel" in café's, 1941-1945; 501
    - Stukken betreffende de distributie en het stamwortgehalte van bier, 1941-1944; 502
    - Stukken betreffende aangelegenheden ten aanzien van de wijn, 1941-1943; 503
  - Zuivel, B.46.
    - Zuivel algemeen 1940-1945, B.46.1
      - Stukken betreffende zuivelaangelegenheden in het algemeen, 1940-1945; 504-507
        - 1940-1941, 504
        - 1942, 505
        - 1943, 506
        - 1944-1945, 507
      - Stukken betreffende Besluiten en Beschikkingen ten aanzien van zuivelaangelegenheden in het algemeen, 1941-1944; 508-511
        - 1941, 508
        - 1942, 509
        - 1943, 510
        - 1944, 511
      - Stukken betreffende Besluiten en Verordeningen van de Onderbedrijfsorganisatie voor Zuivel c.q. van het Bedrijfschap voor Zuivel ten aanzien van zuivelaangelegenheden in het algemeen, 1942-1943; 512
      - Stukken betreffende de organisatie van de Nederlandse Zuivelcentrale ten aanzien van zuivelaangelegenheden in.het algemeen, 1941-1942; 513-514
        - 1941, 513
        - 1942, 514
    - Boter 1941-1945, B.46.2
      - Stukken betreffende boter in het algemeen, 1941-1944; 515-518
        - 1941, 515
        - 1942, 516
        - 1943, 517
        - 1944, 518
      - Stukken betreffende Besluiten en Beschikkingen ten aanzien van de boter, 1941-1943; 519-521
        - 1941, 519
        - 1942, 520
        - 1943, 521
      - Stukken betreffende Besluiten en Verordeningen van het Hoofdbedrijfschap voor Zuivel, Margarine, Vetten en Oliën en van het Bedrijfschap voor Zuivel ten aanzien van de boter, 1942-1945; 522
    - Kaas 1940-1944, B.46.3
      - Stukken betreffende de kaas in het algemeen, 1941-1943; 523-525
        - 1941, 523
        - 1942, 524
        - 1943, 525
      - Stukken betreffende Besluiten en Beschikkingen ten aanzien van de kaas, 1940-1944; 526-528
        - 1940-1941, 526
        - 1942, 527
        - 1943-1944, 528
      - Stukken betreffende Besluiten en Verordeningen van de Onderbedrijfsorganisatie c.q. Bedrijfschap voor Zuivel ten aanzien van de kaas, 1942-1944; 529
    - Margarine, Vetten en Oliën 1940-1944, B.46.4
      - Stukken betreffende margarine, vetten en oliën in het algemeen, 1940-1944; 530-533
        - 1940-1941, 530
        - 1942, 531
        - 1943, 532
        - 1944, 533
      - Stukken betreffende Besluiten en Beschikkingen ten aanzien van de margarine, vetten en oliën, 1941-1944; 534
      - Stukken betreffende Besluiten en Verordeningen van de Onderbedrijfsorganisatie c.q. het Bedrijfschap voor Margarine, Vetten en Oliën ten aanzien van de Margarine, vetten en oliën, 1942-1944; 535
    - Melk 1940-1945, B.46.5
      - Stukken betreffende de melk in het algemeen, 1940-1945; 536-540
        - 1941, 536
        - 1942, 537
        - 1943, 538
        - 1944, 539
        - 1945, 540
      - Stukken betreffende Besluiten en Beschikkingen ten aanzien van de melk, 1941-1944; 541-544
        - 1941, 541
        - 1942, 542
        - 1943, 543
        - 1944, 544
      - Stukken betreffende Besluiten en Verordeningen van de Onderbedrijfsorganisatie c.q. Bedrijfschap voor Zuivel ten aanzien van de melk, 1942-1945; 545-547
        - 1942-1943, 545
        - 1944, 546
        - 1945, 547
      - Stukken betreffende de landelijke consumptiemelkregeling, 1940; 548
      - Stukken betreffende de plaatselijke consumptiemelkregelingen, 1940-1944; 549
      - Stukken betreffende de prijs en de marges van de melk, 1941-1944; 550
      - Stukken betreffende de sanering van de melkhandel, 1941-1944; 551
        Zie Archieven betreffende de Landbouwcrisiswetgeving, Deel II, inv. no. 8, Bijlage-dossier no. 2927.
    - Stillegging van zuivelbedrijven 1941-1944, B.46.6
      - Stukken betreffende de stillegging van van zuivelbedrijven in het algemee, 1941-1944; 552
      - Commissie van Advies Stillegging zuivelbedrijven, 1941-1942; 553-555
        - Stukken betreffende de instelling en de opheffing van de Adviescommissie ingevolge het Zuivelbesluit 1941, Stillegging van bedrijven 1941-1942, 553
        - Afdrukken van de agenda's met bijlagen van de verslagen en van de besluitenlijsten van de le-20e vergadering van de Adviescommissie ingevolge het Zuivelbesluit 1941, Stillegging bedrijven 1941-1942, 554
        - Afdrukken van rapporten van de Adviescommissie ingevolge het Zuivelbesluit 1941, Stillegging bedrijven 1941-1942, 555
      - Stukken betreffende de sluiting van diverse zuivelbedrijven en vaststelling van de schadevergoedingen, 1942-1945; 556-559
        - 1942, 556
        - 1943, 557
        - 1944, 558
        - 1945, 559
    - Aan het archief toegevoegde bescheiden 1939-1950, B.46.7
      - Afdruk van de doctoraalscriptie van G. M. Th. Trienekens, getiteld: "De concentratie der melkverwerking", 1940-1945; 560
      - Het boekwerk "Malnutrition and Starvation in Western Netherlands", 1944-1945; 561
      - Afdrukken van de redevoeringen, gehouden bij de overdracht van een portret van wijlen Mejuffrouw mr. E. W. Hoetink aan het toemalige Ministerie van Landbouw, Visserij en Voedselvoorziening, 1948; 562
      - Een rapport: "Geschiedschrijving en Documentatie van de Distribute ;Wetgeving en Organisatie", 1939-1950; 563